臺灣雲林地方法院刑事判決
111年度交易字第113號
公  訴  人  臺灣雲林地方檢察署檢察官
被      告  李明遠



上列被告因公共危險案件，經檢察官聲請簡易判決處刑（111年
度速偵字第52號），本院斗六簡易庭認為應依通常程序審理（簡
易庭案號：111年度六交簡字第25號），移送本院刑事庭，於本
院準備程序進行中，被告就被訴事實為有罪之陳述，經裁定進行
簡式審判程序，判決如下：
    主      文
李明遠吐氣所含酒精濃度達每公升零點二五毫克以上而駕駛動力
交通工具，處有期徒刑捌月。
    事實及理由
一、犯罪事實：
  ㈠李明遠於民國111年1月16日下午5時許，在雲林縣斗六市新厝
    里其工作之公司內飲用啤酒若干後，其明知飲酒後不得駕駛
    動力交通工具，竟基於不能安全駕駛動力交通工具而駕駛之
    犯意，於同日下午6時30分許，自該處騎乘車牌號碼000-000
    0號普通重型機車行駛於道路，欲返回住處。嗣於同日下午7
    時45分許，其行經雲林縣○○鎮○○路0段000號前，因行車不穩
    為警攔查，經警發現其身上有酒氣，乃於同日下午8時18分
    ，測得其吐氣所含酒精濃度達每公升達0.50毫克，始悉上情
    。
  ㈡案經雲林縣警察局斗南分局報告臺灣雲林地方檢察署檢察官
    偵查後聲請簡易判決處刑。
二、證據名稱：
  ㈠被告於警詢筆錄、檢察官訊問筆錄及本院審判中之自白供述
    。
　㈡酒精測定紀錄表、財團法人工業技術研究院呼氣酒精測試器
    檢定合格證書影本、雲林縣警察局舉發違反道路交通管理事
    件通知單影本、雲林縣警察局取締『酒後駕車』公共危險案件
    檢測及觀察記錄表、證號查詢機車駕駛人查詢資料、車號查
    詢車主查詢資料各1份、現場照片1張。　　
三、論罪科刑之理由：
　㈠按被告行為後，刑法第185條之3已於111年1月28日經總統以
    華總一義字第11100012101號令修正公布施行，並於同年月3
    0日生效，該條文第1項不能安全駕駛罪之原法定刑「2年以
    下有期徒刑，得併科20萬元以下罰金」，修正為「3年以下
    有期徒刑，得併科30萬元以下罰金」，經比較新舊法規定，
    被告於舊法時所犯不能安全駕駛罪之法定刑，較之新法為輕
    ，新法規定未較有利於行為人，依刑法第2條第1項前段規定
    ，本件自應適用被告行為時之法律即修正前刑法第185條之3
    第1項規定論處。　
  ㈡核被告李明遠所為，係犯修正前刑法第185條之3第1項第1款
    之不能安全駕駛動力交通工具罪。爰審酌被告前已有5次因
    同一罪名之犯行，先後經本院及臺灣嘉義地方法院分別判處
    罪刑確定，多已執行完畢，但尚有110年間所犯案件部分尚
    未執行完畢，有臺灣高等法院被告前案紀錄表在卷可參，本
    件係其第6次不能安全駕駛犯行，其未能深切反省警惕而再
    犯，足見其法治觀念不足，未能記取過錯，再次漠視自身及
    公眾往來通行之安全，缺乏對於交通安全秩序及他人生命財
    產之尊重，極易造成自己或他人之嚴重損害。另酌其酒測數
    值、使用之動力交通工具及行駛之道路型態，幸未肇事致車
    禍事故或他人傷亡之實際危害發生。又被告自述未婚，亦無
    子女，現與父、妹同住，其學歷為高職畢業，長期從事鐵工
    ，現為製作鐵捲門公司之師傅，工作狀況穩定，經濟狀況勉
    以維持。再其犯後坦承不諱，態度良好，對於本院之勸諭尚
    能坦然接受等其他一切情狀，量處如主文所示之刑，期勿再
    犯。
　㈢聲請簡易判決處刑意旨雖敘明被告構成累犯，並請求參照司
    法院大法官釋字第775號解釋意旨，依刑法第47條第1項規定
    加重其刑等語。惟聲請人未就被告構成累犯之前階段事實及
    應加重其刑之後階段事項，主張並具體指出證明方法，容屬
    未盡實質舉證責任，本院自無從為補充性調查，即不能遽行
    論以累犯及加重其刑，但本院仍得就被告之前科素行，依刑
    法第57條第5款所定「犯罪行為人之品行」之量刑審酌事項
    而為上揭評價，併予敘明（參見最高法院刑事大法庭110年
    度台上大字第5660號裁定、最高法院110年度台上字第5660
    號判決意旨）。　　
四、適用之法律：刑事訴訟法第273條之1第1項、第299條第1項
    前段、第310條之2、第452條、第454條。
本案經檢察官許景睿聲請簡易判決處刑，檢察官蔡如琳到庭執行
職務。
中　　華　　民　　國　　111 　年　　5 　　月　　9 　　日
                  刑事第三庭  法  官  吳基華
以上正本證明與原本無異。
如不服本判決應於收受判決後20日內向本院提出上訴書狀，並應
敘述具體理由；其未敘述上訴理由者，應於上訴期間屆滿後20日
內向本院補提理由書（均須按他造當事人之人數附繕本）。「切
勿逕送上級法院」。
中　　華　　民　　國　　111 　年　　5 　　月　　9 　　日
                              書記官  金雅芳 
附記論罪法條全文：
中華民國刑法第185條之3
駕駛動力交通工具而有下列情形之一者，處3年以下有期徒刑，
得併科30萬元以下罰金：
一、吐氣所含酒精濃度達每公升零點二五毫克或血液中酒精濃度
    達百分之零點零五以上。
二、有前款以外之其他情事足認服用酒類或其他相類之物，致不
    能安全駕駛。
三、服用毒品、麻醉藥品或其他相類之物，致不能安全駕駛。
因而致人於死者，處3年以上10年以下有期徒刑，得併科2百萬元
以下罰金；致重傷者，處1年以上7年以下有期徒刑，得併科1百
萬元以下罰金。
曾犯本條或陸海空軍刑法第54條之罪，經有罪判決確定或經緩起
訴處分確定，於十年內再犯第1項之罪因而致人於死者，處無期
徒刑或5年以上有期徒刑，得併科3百萬元以下罰金；致重傷者，
處3年以上10年以下有期徒刑，得併科2百萬元以下罰金。